【裁判字號】    95,訴,772
【裁判日期】    950628
【裁判案由】    槍砲彈藥刀械管制
【裁判全文】
臺灣板橋地方法院刑事判決               95年度訴字第772號
公  訴  人  臺灣板橋地方法院檢察署檢察官
被      告  甲○○
選任辯護人  陳正旻  律師
被      告  乙○○
選任辯護人  周承武  律師
上列被告等因違反槍砲彈藥刀械管制條例案件，經檢察官提起公
訴（九十五年度偵字第四七九號），本院判決如下：
    主  文
甲○○未經許可，寄藏制式手槍，處有期徒刑肆年陸月，併科罰
金新臺幣玖萬元，罰金如易服勞役，以新臺幣玖佰元即銀元參佰
元折算壹日。扣案之以色列IMI 廠製九四一FBL 型口徑九mm制式
半自動手槍壹枝（槍枝管制編號0000000000，含彈匣
壹個）、仿BERETTA 廠九二FS型半自動手槍製造之改造手槍壹枝
（槍枝管制編號0000000000，含彈匣壹個）、土造子
彈陸顆（由直徑九點九五mm、長度十八點九八mm金屬彈殼及直徑
八點九四mm金屬彈頭組合而成），均沒收之。
乙○○無罪。
    事  實
一、甲○○罹患「精神分裂症」，認知功能及行為判斷能力有所
    缺損，已達精神耗弱之程度，明知具有殺傷力之各式槍砲及
    子彈分別係槍砲彈藥刀械管制條例第四條第一項第一款、第
    二款所稱之槍砲、彈藥，非經中央主管機關內政部之許可，
    不得持有、寄藏，竟於民國九十三年十一月間某日，在臺北
    縣板橋市○○路某不詳薑母鴨店，受陳建海（已歿）之託，
    代為保管具殺傷力之以色列IMI 廠製九四一FBL 型口徑九mm
    制式半自動手槍一枝（槍枝管制編號0000000000
    ，含彈匣一個）、仿BERETTA 廠九二FS型半自動手槍製造之
    改造手槍一枝（槍枝管制編號0000000000，含彈
    匣一個）、土造子彈九顆（由直徑九點九五mm、長度十八點
    九八mm金屬彈殼及直徑八點九四mm金屬彈頭組合而成）、口
    徑九mm制式子彈四顆、改造子彈一顆（由口徑九mm制式空包
    彈加裝直徑八點七四mm金屬彈頭改造而成），並將之藏放於
    其位於臺北縣板橋市○○街一一六巷一弄二十六號一樓住處
    ，未經許可而無故寄藏之。嗣於九十四年十二月二十六日晚
    間八時許，甲○○攜帶上開槍、彈，駕駛其向不知情之友人
    楊陳鎧借用之車號七二八五—ＪＨ號自用小客車，搭載與之
    無寄藏、持有上開槍、彈犯意聯絡之乙○○，欲前往臺北縣
    土城市○○路附近之山區試槍，於當日晚間九時許，行經臺
    北縣土城市○○路高速公路涵洞下時為警查獲，並於駕駛座
    上起出上開以色列IMI 廠製九四一FBL 型口徑九mm制式半自
    動手槍一枝（槍枝管制編號0000000000，含彈匣
    一個）、口徑九mm制式子彈四顆（均於鑑定時經試射擊發）
    、改造子彈一顆（於鑑定時經試射擊發），及於前方乘客座
    下方起出仿BERETTA 廠九二FS型半自動手槍製造之改造手槍
    一枝（槍枝管制編號0000000000，含彈匣一個）
    、土造子彈九顆（其中三顆於鑑定時經試射擊發）。
二、案經臺北縣政府警察局土城分局移送臺灣板橋地方法院檢察
    署檢察官偵查起訴。
    理  由
壹、有罪部分：
一、訊據被告甲○○矢口否認有何寄藏槍枝槍、子彈之犯行，辯
    稱：陳建海於九十三年十一月間，在臺北縣板橋市○○路某
    薑母鴨店，寄託一包用珠寶袋裝著的東西給伊保管，當時陳
    建海並沒有告訴伊珠寶袋內裝有槍、彈，伊也沒有打開珠寶
    袋查看，後來陳建海因施用毒品過量死亡，伊為了處理陳建
    海寄託的東西，在案發當日即九十四年十二月二十六日打開
    珠寶袋查看後，才發現袋內裝有槍、彈，伊並不知道這些槍
    、彈是否具有殺傷力，就想拿到山區去埋掉，後來車開到臺
    北縣土城市○○路高速公路涵洞下時就被警方查獲，伊並沒
    有持有槍、彈的故意云云。
二、經查：
  (一)被告甲○○雖辯稱其警詢筆錄是警方打好後要求其照念，被
    告乙○○亦辯稱其警詢筆錄是遭警方刑求云云。惟證人即當
    日查獲本案之員警丙○○於本院審理中證稱：乙○○被逮捕
    後，我們有在他的包包裡發現大樓用的磁卡及鑰匙，我們小
    隊長問他是哪裡的住家，可否帶我們過去，乙○○原本說好
    ，後來又反悔，害我們在外面繞了很久，在繞的過程中，乙
    ○○自己一直用頭撞車窗玻璃，為了防止意外，我們先把他
    拖下車，並將他帶回警局，之後經過我們拿著磁卡、鑰匙在
    乙○○被查獲的地點附近一棟一棟去找，被我們找到了磁卡
    所屬的住家，我在現場等，我們小隊長和另一位同事就回去
    帶乙○○過來，經乙○○同意後開始搜索他的住處，整個過
    程中都沒有毆打乙○○，且我在製作甲○○筆錄時都有全程
    錄音，如果甲○○有說是要去埋槍就會有錄到等語（見本院
    九十五年六月十四日審判筆錄第八、九頁），另經本院勘驗
    被告二人之警詢錄音帶，渠等之問答均係採一問一答方式，
    被告二人之口氣平穩，對答流暢，過程中並可聽見打字之聲
    音，且錄音帶之內容與警詢筆錄之記載大致相符，僅錄音帶
    之內容較多口語性之對話，亦有本院九十五年六月五日勘驗
    筆錄一份在卷可參，輔以被告二人於移送臺灣板橋地方法院
    檢察署接受檢察官訊問時，亦均表示：警詢實在，是出於自
    由意志所為之陳述，警方沒有不當取供的情形，有看過筆錄
    後才簽名等語（見偵查卷六十五頁），被告二人於檢察官訊
    問時所為之陳述，亦與渠等於警詢時所為之陳述內容大致相
    符，衡情，以被告二人在接受檢察官訊問時，既未受到任何
    刑求、強暴或脅迫等，檢察官並就渠等於製作警詢筆錄時是
    否有遭受不當取供一節特意加以訊問，若被告二人真有如渠
    等所述遭受刑求或警詢並非出於其本意之情形，被告二人自
    會立即向檢察官表示為是，豈有仍向檢察官表示渠等警詢之
    陳述均為實在、未受不當訊問，且係出於渠等之自由意志，
    並於檢察官訊問相關案情時仍為相同陳述之理，足見被告二
    人辯稱其警詢並非出於自由意志、有受到刑求云云，均無可
    採。至被告乙○○於警詢錄音帶內之答話雖有部分與警詢筆
    錄之記載有逐字相符之情形，惟以警方在查獲犯罪嫌疑人後
    ，多會就相關案情先加以詢問，瞭解大抵之犯罪經過後，再
    正式製作筆錄，是縱警方於正式製作筆錄前，即依被告先前
    之陳述，將警方所欲詢問之問題及被告之答覆繕打於電腦螢
    幕上，惟於正式製作筆錄時，警方既已就事先擬妥之問題再
    逐一詢問被告，並由被告逐一答覆，再依被告之答覆正式繕
    打成筆錄，此時被告之陳述仍係出於其自由意志，並不因警
    方有依被告先前之答覆先行繕打被告之部分回答，即使被告
    之警詢筆錄欠缺任意性，附此敘明。
  (二)又辯護人雖另辯稱警方搜索被告甲○○所駕駛之車號七二八
    五—ＪＨ號自用小客車時並未出具搜索票，事後亦未陳報法
    院，其搜索為不合法云云，惟本件警方搜索上開車輛所採用
    之搜索方式為刑事訴訟法第一百三十一條之一之同意搜索，
    被告二人均有同意，並於搜索筆錄同意執行搜索被搜索人簽
    名欄下簽名一情，有搜索扣押筆錄一份在卷可參，而同意搜
    索本即無需使用搜索票（見刑事訴訟法第一百三十一條之一
    ），亦無需於搜索後三日內陳報法院（見刑事訴訟法第一百
    三十一條），是辯護人以警方未使用搜索票及未於三日內陳
    報法院而抗辯警方之搜索為不合法，自屬無據。
  (三)又上揭犯罪事實，業經被告甲○○於警詢及偵查中自白不諱
    ，核與同案被告乙○○於警詢及偵查中之供述情節相符，並
    有以色列IMI 廠製九四一FBL 型口徑九mm制式半自動手槍一
    枝（槍枝管制編號0000000000，含彈匣一個）、
    口徑九mm制式子彈四顆（均於鑑定時經試射擊發）、改造子
    彈一顆（於鑑定時經試射擊發）、仿BERETTA 廠九二FS型半
    自動手槍製造之改造手槍一枝（槍枝管制編號000000
    0000，含彈匣一個）、土造子彈九顆（其中三顆於鑑定
    時經試射擊發）扣案可資佐證；且上開槍、彈經送請內政部
    警政署刑事警察局鑑定結果，送鑑制式手槍一枝（槍枝管制
    編號0000000000，含彈匣一個）係以色列IMI 廠
    製九四一FBL 型口徑九mm之制式半自動手槍，機械性能良好
    ，可擊發同口徑制式子彈，認具殺傷力，送鑑土造手槍一枝
    （槍枝管制編號0000000000，含彈匣一個）係仿
    BERETTA 廠九二FS型半自動手槍製造之槍枝換裝土造金屬滑
    套及土造金屬槍管改造而成之改造手槍，機械性能良好，可
    供擊發適用子彈使用，認具殺傷力，送鑑土造子彈九顆均係
    由直徑九點九五mm、長度十八點九八mm金屬彈殼及直徑八點
    九四mm金屬彈頭組合而成之土造子彈，經採樣三顆試射，均
    可擊發，認均具殺傷力，送鑑制式子彈五顆，其中四顆均係
    口徑九mm制式子彈，經實際試射，可擊發，認均具殺傷力，
    另一顆係由口徑九mm制式空包彈加裝直徑八點七四mm金屬彈
    頭改造而成之改造子彈，經實際試射，可擊發，認具殺傷力
    ，亦有內政部警政署刑事警察局九十五年一月二十七日刑鑑
    字第０九五００００六三二號槍彈鑑定書一份在卷可參。
  (三)至被告甲○○於本院準備程序及審理中雖以前開情詞置辯，
    惟被告甲○○於警詢、偵查中之自白均係出於其自由意志，
    已如前述，並與同案被告乙○○於警詢及偵查中之供述相符
    ，輔以被告甲○○、乙○○前於警詢及偵查中所為之供述，
    距離案發時間較短，所受外界之影響最少，亦較少權衡其利
    害，渠等於警詢、偵查中所為之供述應較於本院審理中所為
    之供述為可採；況以槍、彈非但係法律嚴禁未經許可而持有
    ，並係具有相當經濟價值之物，持有槍彈之人若欲委託他人
    代為保管，必會選擇可信之受託人，並囑託受託人妥善藏放
    以免遭警方查緝，否則倘受託人持以向警方報繳並供出其槍
    彈來源，或任意將之丟棄，寄託人除將蒙受不貲之損失外，
    更有遭受刑事追訴之虞，是受託人絕無不知所受託保管之物
    為何之可能；再者，依被告甲○○所述，陳建海係於九十三
    年十一月間即將上開槍彈交付保管，迄其於九十四年十二月
    二十六日為警查獲時，相距已超過一年，上開槍彈並僅係以
    珠寶袋包裹，衡情，被告甲○○自可輕易探知珠寶袋內所裝
    之物品為何，實無長達一年均不知袋內所裝之物品為何之理
    ，是被告甲○○於本院準備程序及審理中所言，顯與常情有
    悖，委無可採。
  (四)再者，被告甲○○自八十七年起，因幻覺、被害妄想等症狀
    ，至國軍臺北醫院等處就醫，並領有中度殘障之中國民國身
    心障礙手冊，迨於本件案發後，經本院函請亞東紀念醫院再
    對被告為精神鑑定，結果略謂：「王員（即被告）鑑定當時
    意識清醒，但情緒略微緊張，面部表情平板，言語尚可切提
    回答鑑定者之詢問，言談結構略鬆散不連貫、注意力不佳，
    行為略顯不安，鑑定當時稱聽幻覺仍存（有三個人交談聲）
    ，無明顯妄想內容、顯示對時間、地點定向感的損害，另據
    過去病史資料，診斷應達精神分裂症之臨床症狀。犯案當時
    王員關於本件犯行之經過，雖能引導下做描述，對於當時動
    機及瞭解行為前因後果、推理過程等，推估因當時精神狀態
    ，不能全然理解行為（幫助他人保管槍砲彈藥）之後果或嚴
    重性，目前顯示犯案當時受到殘存精神症狀及認知能力影響
    王員之是非判斷、犯行當時對於外界事務之知覺理會與判斷
    作用，以及自由決定意思之能力，或對此一行為之違法性及
    可能導致之後果之知悉，已較普通人之平均程度顯然減退，
    故其犯罪行為時之精神狀態，達於精神耗弱之程度，但上述
    能力並非完全喪失，故未達於心神喪失程度。」，有亞東紀
    念醫院九十五年五月二十日精神鑑定報告書一紙在卷可參，
    足認被告於犯案當時，其精神狀態雖不致達於心神喪失，然
    其認知功能及行為判斷能力與普通人之平均程度相較，顯然
    有所缺損，已達精神耗弱之程度。事證明確，被告甲○○犯
    行，已堪認定。
三、按寄藏與持有，均係將物置於自己實力支配之下，僅寄藏必
    先有他人之持有行為，而後始為之受寄代藏而已，故寄藏之
    受人委託代為保管，其保管之本身，亦屬持有，不過，此之
    持有係受寄之當然結果，是應僅就「寄藏」行為為包括之評
    價，而不另就「持有」予以論罪。是核被告甲○○受託保管
    上開槍彈之所為，應係犯槍砲彈藥刀械管制條例第七條第四
    項之未經許可寄藏手槍罪、同條例第八條第四項未經許可寄
    藏改造手槍罪及同條例第十二條第四項之未經許可寄藏子彈
    罪。被告甲○○以一寄藏行為，同時寄藏制式手槍、改造手
    槍及子彈，觸犯構成要件不同之罪名，為異種想像競合犯，
    應從一重之槍砲彈藥刀械管制條例第七條第四項之未經許可
    寄藏手槍罪論處。又起訴書雖記載被告甲○○所犯係槍砲彈
    藥刀械管制條例第七條第四項之未經許可持有手槍、同條例
    第八條第四項未經許可持有改造手槍及同條例第十二條第四
    項之未經許可持有子彈罪嫌，惟被告甲○○係受陳建海之託
    ，代為保管上開槍彈，已如前述，足認被告甲○○係出於寄
    藏而持有，自應僅就其寄藏行為為包括之評價，附此敘明。
    又被告甲○○於行為時，係處於精神耗弱之狀態，已如前述
    ，爰依刑法第十九條第二項之規定減輕其刑。爰審酌被告甲
    ○○任意持有殺傷力強大之制式手槍、改造手槍及子彈，持
    有槍枝之數量多達二枝，子彈亦多達十四顆，危害社會治安
    甚鉅，犯後亦一再否認犯行，未見悔意，兼衡其智識程度、
    犯罪之動機、目的、手段，及未曾持以為其他犯罪等一切情
    狀，量處如主文所示之刑，並就所處罰金刑部分，諭知易服
    勞役之折算標準，以資懲儆。又扣案之以色列IMI 廠製九四
    一FBL 型口徑九mm制式半自動手槍一枝（槍枝管制編號00
    00000000，含彈匣一個）、仿BERETTA 廠九二FS型
    半自動手槍製造之改造手槍一枝（槍枝管制編號00000
    00000，含彈匣一個）、土造子彈六顆（由直徑九點九
    五mm、長度十八點九八mm金屬彈殼及直徑八點九四mm金屬彈
    頭組合而成），均係槍砲彈藥刀械管制條例第四條第一項第
    一款、第二款所列物品，乃未經許可不得持有之違禁物，不
    問屬於犯人與否，均應依刑法第三十八條第一項第一款規定
    併予宣告沒收；至扣案具殺傷力之口徑九mm制式子彈四顆、
    土造子彈三顆（由直徑九點九五mm、長度十八點九八mm金屬
    彈殼及直徑八點九四mm金屬彈頭組合而成）、改造子彈一顆
    （由口徑九mm制式空包彈加裝直徑八點七四mm彈頭改造而成
    ），已因送請內政部警政署刑事警察局鑑定時試射擊發而喪
    失效用，所遺留之彈頭及彈殼，非屬違禁物，又非被告甲○
    ○所有，已經被告甲○○供陳在卷，自無從併予宣告沒收。
貳、無罪部分：
一、公訴意旨略以：被告乙○○、甲○○（另經判決有罪）均明
    知具有殺傷力之各式槍砲及子彈分別係槍砲彈藥刀械管制條
    例第四條第一項第一款、第二款所稱之槍砲、彈藥，非經中
    央主管機關內政部之許可，不得持有，仍由被告甲○○於九
    十三年十一月間某日，在臺北縣板橋市○○路某不詳薑母鴨
    店，自陳建海處取得以色列IMI 廠製九四一FBL 型口徑九mm
    制式半自動手槍一枝（槍枝管制編號0000000000
    ，含彈匣一個）、仿BERETTA 廠九二FS型半自動手槍製造之
    改造手槍一枝（槍枝管制編號0000000000，含彈
    匣一個）、土造子彈九顆（由直徑九點九五mm、長度十八點
    九八mm金屬彈殼及直徑八點九四mm金屬彈頭組合而成）、口
    徑九mm制式子彈四顆、改造子彈一顆（由口徑九mm制式空包
    彈加裝直徑八點七四mm金屬彈頭改造而成），而無故持有之
    ，嗣於九十四年十二月二十六日晚間八時許，被告甲○○攜
    帶上開槍、彈，駕駛其向不知情之友人楊陳鎧借用之車號七
    二八五—ＪＨ號自用小客車，搭載被告乙○○，共同至臺北
    縣土城市○○路高速公路涵洞下，被告甲○○即交予被告乙
    ○○上開仿BERETTA 廠九二FS型半自動手槍製造之改造手槍
    一枝（槍枝管制編號0000000000，含彈匣一個）
    及土造子彈九顆，由被告乙○○持有之，欲前往山區試槍，
    經警於當日晚間九時許，在上揭地點查獲，並扣得上開制式
    手槍一支、改造手槍一支、制式子彈四顆、改造子彈一顆、
    土造子彈九顆，因認被告乙○○亦涉有槍砲彈藥刀械管制條
    例第八條第四項未經許可持有改造手槍及同條例第十二條第
    四項之未經持有子彈罪嫌。
二、按犯罪事實應依證據認定之，無證據不得認定犯罪事實；又
    不能證明被告犯罪者，應諭知無罪之判決；刑事訴訟法第一
    百五十四條第二項、第三百零一條第一項分別定有明文。另
    按認定犯罪事實應憑積極證據，倘積極證據不足以為不利於
    被告事實之認定時，即應為有利被告之認定，更不必有何有
    利之證據，最高法院三十年上字第八一六號著有判例，所謂
    「積極證據足以為不利被告事實之認定」，依據同院七十六
    年臺上字第四九八六號判例意旨，係指據為訴訟上證明之全
    盤證據資料，在客觀上已達於通常一般之人均不致於有所懷
    疑，而得確信被告確曾犯罪之程度；若未達到此一程度，而
    有合理懷疑之存在時，即無從為被告有罪之確信。再按，槍
    砲彈藥刀械管制條例第七條第四項及第十一條第三項之所謂
    持有，係指執持占有之謂，必將之置於自己管領之下，即實
    力支配狀態中，始為相當，最高法院七十九年度台上字第四
    三五一號號判決意旨可資參照。
三、訊據被告乙○○堅詞否認有何公訴人所指之犯行，辯稱：當
    天是甲○○打電話給伊，問伊要不要出來，伊說好，甲○○
    就到土城市○○街九號十三樓樓下接伊，伊上車後甲○○說
    要去埋東西，並沒有說要埋什麼，快到高速公路涵洞時，甲
    ○○才向伊說是要埋槍，甲○○並沒有把槍、彈交給伊等語
    。經查：
  (一)被告乙○○於本院審理中雖一再辯稱被告甲○○並未拿槍彈
    給伊云云，惟被告乙○○前於警詢中（其警詢之自白具任意
    性，如前所述）供稱：我上甲○○車時，我問他找我何事，
    他說等一下告訴我，到高速公路涵洞下停車時，甲○○從身
    上拿出二把槍，將其中一把拿給我觀看，我問他拿槍要幹什
    麼，並將槍拿在手上觀看，甲○○告訴我想試槍所以約我出
    來，那時警方出現喝令我們下車，我一時緊張將甲○○拿給
    我的槍丟在座位下方等語（見偵查卷第十八、十九頁），其
    於偵查中亦供稱：甲○○將銀色槍及顏色較淺的九顆子彈交
    給我等語（見偵查卷第六十七頁），同案被告甲○○於警詢
    中（其警詢之自白具任意性，如前所述）供稱：我在車上將
    土造手槍一枝、改造子彈九顆交給乙○○，後見警方盤查，
    乙○○就將該槍枝丟在座位下等語（見偵查卷第十三頁），
    其於偵查中亦供稱：我在涵洞交銀色那枝槍及顏色比較亮的
    九顆子彈給乙○○，乙○○接過去，警察就來了等語（見偵
    查卷第六十五頁），互核其供述情節均屬相符，且以被告甲
    ○○、乙○○前於警詢及偵查中所為之供述，距離案發時間
    較短，被告當時所受外界之影響最少，亦較少權衡其利害，
    被告當時所為之供述應較事後與本院審理中所為之供述為可
    採，況被告甲○○於本院審理中亦供稱：我是與乙○○分開
    做筆錄，無法聽見乙○○做筆錄時的回答等語（見本院九十
    五年六月十四日審判筆錄第二十二頁），在此情形下，被告
    二人就被告甲○○交付槍、彈予被告乙○○之地點、時間、
    數量、種類，供述竟均屬一致，益見被告二人於警詢、偵查
    中之自白確與事實相符，是被告甲○○確有在高速公路涵洞
    下將上開改造手槍一枝及土造子彈九顆交予被告乙○○一情
    ，應堪認定。
  (二)又被告甲○○固有在高速公路涵洞下交付改造手槍一枝及土
    造子彈九顆予被告乙○○，惟扣案之槍、彈乃被告甲○○受
    陳建海之託代為保管，查獲當天並係由被告甲○○駕車搭載
    被告乙○○外出，被告甲○○坐於駕駛座，被告乙○○則係
    坐於前方乘客座，途中被告甲○○交付改造手槍一枝及土造
    子彈九顆予被告乙○○，僅係在供被告乙○○觀看，被告乙
    ○○接過後不過數十秒即為警查獲之事實，有如前述，是被
    告甲○○交付上開改造手槍一枝、土造子彈九顆予被告乙○
    ○之目的，既僅係供被告乙○○觀看，顯見被告甲○○並無
    移轉其實力支配之意，該等槍彈仍係在被告甲○○之實力支
    配下，是被告乙○○短暫接過槍彈之行為自與「持有」之構
    成要件不符。此外，本院復查無其他積極證據足資證明被告
    乙○○確有未經許可持有改造手槍、子彈之犯行，揆諸前揭
    意旨，既不能證明被告犯罪，自應諭知無罪之判決。
據上論斷，應依刑事訴訟法第二百九十九條第一項前段、第三百
零一條第一項，槍砲彈藥刀械管制條例第七條第四項、第八條第
四項、第十二條第四項，刑法第十一條前段、第五十五條、第十
九條第二項、第四十二條第二項、第三十八條第一項第一款，罰
金罰鍰提高標準條例第二條，現行法規所定貨幣單位折算新臺幣
條例第二條，判決如主文。
本案經檢察官黃怡華到庭執行職務。
中    華    民    國  九十五  年    六    月  二十八  日
                      刑事第十九庭  審判長法  官  白光華
                                          法  官  楊志雄
                                          法  官  曾淑娟
上列正本證明與原本無異。
如不服本判決，應於判決送達後十日內向本院提出上訴狀（應附
繕本），上訴於臺灣高等法院。
                                          書記官  陳金鳳
中    華    民    國  九十五  年    六    月  二十九  日
附錄本案論罪科刑法條全文：
槍砲彈藥刀械管制條例第七條第四項：
未經許可，持有、寄藏或意圖販賣而陳列第一項所列槍砲、彈藥
者，處五 年以上有期徒刑，併科新台幣一千萬元以下罰金。
槍砲彈藥刀械管制條例第八條第四項：
未經許可，持有、寄藏或意圖販賣而陳列第一項所列槍枝者，處
三年以上十年以下有期徒刑，併科新臺幣七百萬元以下罰金。
槍砲彈藥刀械管制條例第十二條第四項：
未經許可，持有、寄藏或意圖販賣而陳列子彈者，處五年以下有
期徒刑，併科新台幣三百萬元以下罰金。


司法院資訊處製作；財團法人民間司法改革基金會備份。
